臺灣士林地方法院小額民事判決
111年度士小字第1367號
原      告  姚光中
訴訟代理人  李庭綺律師（法律扶助律師）
被      告  高士三

訴訟代理人  林樹旺律師
            莊志成律師
上列當事人間請求侵權行為損害賠償事件，本院於民國111年8月
16日言詞辯論終結，判決如下：
    主  文
原告之訴及假執行之聲請均駁回。
訴訟費用新臺幣壹仟元由原告負擔。
    事實及理由要領
一、原告起訴主張：於民國110年11月23日6時許，被告臺北市○○
    區○○路000號建物（下稱系爭531號建物）之所有權人，系爭
    531號建物所屬騎樓（下稱系爭531號騎樓）應與相鄰建物地
    面順平，不得與鄰接地平面高低不平，但被告卻在系爭531
    號騎樓私設樓梯，致使與相鄰之臺北市○○區○○路000號建物
    （下稱系爭529號建物）之騎樓（下稱系爭529號騎樓）地面
    約有20公分之高低落差，且從系爭529號建物以前，所有的
    騎樓地板都是平整，無高低落差，僅有系爭531號騎樓與系
    爭529號騎樓方有落差，顯見此處落差係被告於日後自行加
    設，又未鋪設防滑墊或設置相關警告標誌，導致原告於無預
    警下走過系爭531號騎樓與系爭529號騎樓所連接之階梯而不
    慎跌倒重摔，原告因而受有右股骨骨折之傷害，需住院並接
    受半髖關節置換手續開放性復位骨內固定手術治療，於手術
    後，至今仍須復健並定期回診追蹤治療，原告為此支付醫療
    費用新臺幣（下同）20,291元、看護費用41,000元，且原告
    因被告之行為造成身體傷害，併請求精神慰撫金38,709元；
    另因為現場太暗，救護人員才以為係在臺北市○○區○○路000
    號處跌倒等語，並聲明：1.被告應給付原告10萬元，及自本
    件起訴狀繕本送達翌日起至清償日止，按年息5％計算之利息
    ；2.原告願供擔保請准宣告假執行。
二、被告答辯略以：原告所提出之證據，無法證明原告所受之傷
    害，與被告所有之系爭531號建物有關，救護紀錄更係顯示
    原告係在臺北市○○區○○路000號跌倒，非系爭531號建物；又
    系爭531號騎樓之水平與美崙街及文林路之水平相同，則系
    爭531號騎樓與系爭529號騎樓存有高低不同之水平，並非系
    爭531號建物所致，而係後來興建之系爭529號建物所造成，
    原告之主張顯與事實不符；且系爭531號建物之建造執照係
    於53年取得，當時市區道路條例尚未公佈施行，亦無臺北市
    建築管理規則及臺北市建築管理自治條例，另依據54年1月2
    8日公布之市區道路條例第9條規定，在該條例公布施行前，
    所存在之相鄰建物騎樓地平面高低不平現象，應由主管機關
    統一重修，故應使相鄰高低不平騎樓地平面予以重修之義務
    人，為主管機關，非所有權人，故被告並無任何違法反法令
    之情事；縱認原告確實係於因系爭529號騎樓與系爭531號騎
    樓間高低不平至跌倒，然兩騎樓水平不同之情形長達數十年
    ，未曾發生與原告相同遭遇之情事，因此原告跌倒可能係因
    為行走時未注意所致，並非全部可歸責於系爭531號騎樓不
    平等語，並聲明：1.請求駁回原告之訴；2.如受不利判決，
    被告願供擔保請准免為假執行。
三、法院的心證的理由：
　㈠按當事人主張有利於己之事實者，就其事實有舉證之責任，
    民事訴訟法第277條定有明文。民事訴訟如係由原告主張權
    利者，應先由原告負舉證之責，若原告先不能舉證，以證實
    自己主張之事實為真實，則被告就其抗辯事實即令不能舉證
    ，或其所舉證據尚有疵累，亦應駁回原告之請求（最高法院
    17年上字第917 號判例意旨參照）。
　㈡經查，原告主張之事實，雖提出與所述相符之臺北市政府消
    防局執行救護服務證明、診斷證明書、住院醫療費用明細收
    據等件為證，被告則以前詞置辯，故本件應由原告就被告有
    侵權行為之情事，負舉證責任；依據原告所提出之臺北市政
    府消防局執行救護服務證明、臺北榮總醫院診斷證明書、外
    傷照片、臺北市政府消防局救護紀錄表（見本院卷第34-38
    、130頁），可知原告於110年11月23日上午6時許，在臺北
    市○○區○○路000號1樓為救護車搭載送醫，經急診診斷受有右
    股骨骨折之傷害，該等傷勢應為外力所致，當時原告身旁又
    無他人在場，應可認定原告確實因為跌倒而受傷住院治療，
    然跌倒之原因甚多，被告既爭執原告並非因系爭529、531號
    建物間之高低差跌倒，原告自應就此負舉證之責，然原告並
    未提出其他證據加以證明，且依據臺北市政府消防局救護紀
    錄表所載，救護車救護地點係在臺北市○○區○○路000號，並
    非原告所主張之系爭531號騎樓，參以行人因骨折跌倒而受
    有傷勢，倘非位於人煙罕至需至他處求援之處，通常會留滯
    原地等待救援，以避免傷勢擴大，衡以本件事發處為鬧區，
    原告應無四處移動之必要，然救護車卻係於臺北市○○區○○路
    000號將原告送醫，則原告究竟是否係因前述高低差跌倒，
    仍有疑問，至於原告另主張因現場太暗救護人員才以為係在
    臺北市○○區○○路000號處等節，亦未提出證據證明，原告就
    所主張因前述高底差跌倒乙節，既未能舉證證明，應認原告
    之主張為無理由，應與駁回。
　㈢從而，原告請求被告應給付原告10萬元，及自本件起訴狀繕
    本送達翌日起至清償日止，按年息5％計算之利息，為無理由
    ，應予駁回，原告假執行之聲請即失所附麗，應併予駁回。
四、訴訟費用負擔之依據：民事訴訟法第78條。依職權確定訴訟
    費用額為1,000元（第一審裁判費，原告聲請訴訟救助經本
    院111年度士救字第20號裁定准許，尚未繳納），應由原告
    負擔。
中　　華　　民　　國　 111　　年　　8 　　月　　30　　日
              　　士林簡易庭法  官  陳紹瑜
以上正本係照原本作成。
如不服本判決，應於送達後20日內，向本院提出上訴狀並應記載
上訴理由，表明關於原判決所違背之法令及其具體內容與依訴訟
資料可認為原判決有違背法令之具體事實，如於本判決宣示後送
達前提起上訴者，應於判決送達後20日內補提上訴理由書（須附
繕本）。
中　　華　　民　　國　 111　　年　　8 　　月　　30　　日
　                          書記官  詹禾翊